【裁判字號】    95,上訴,681
【裁判日期】    950622
【裁判案由】    強盜等
【裁判全文】
臺灣高等法院臺中分院刑事判決         95年度上訴字第681號
上  訴  人
即  被  告  甲○○
                    （另案於臺灣臺中監獄執行）
指定辯護人  本院公設辯護人  丙○○
上列上訴人因強盜等案件，不服臺灣臺中地方法院94年度訴字第
3810號中華民國95年2月10日第一審判決 （起訴案號：臺灣臺中
地方法院檢察署94年度偵字第15226號 ），提起上訴，本院判決
如下：
    主  文
上訴駁回。
    犯罪事實
一、甲○○前因違反毒品危害防制條例案件，經臺灣臺中地方法
    院以民國（下同）九十二年度訴字第二四八號判處有期徒刑
    八月確定，入監服刑後，已於九十三年九月一日縮刑期滿執
    行完畢。詎甲○○仍不知悛悔警惕，與真實姓名年籍不詳、
    綽號「阿發」之成年男子（下稱「阿發」）計劃冒充警察臨
    檢方式以遂行強盜取財之犯行，共同基於冒充公務員而行使
    職權、意圖為自己不法之所有之犯意聯絡，於九十四年九月
    十八日二十時四十分許，由甲○○持「阿發」所交予其持有
    之客觀上得以對人之生命、身體、安全構成威脅而足以為兇
    器使用之玩具手槍一支（經鑑驗結果不具殺傷力而非屬槍砲
    彈藥刀械管制條例第四條規定之槍枝，下稱前開玩具手槍）
    ，「阿發」則持客觀上得以對人之生命、身體、安全構成威
    脅而足以為兇器使用之開山刀一支（未扣案，鐵製材質、刀
    刃部分長約五十公分，下稱未扣案開山刀）及玩具手槍一支
    （未扣案，無積極證據證明具有殺傷力或足供兇器使用，下
    稱未扣案玩具手槍），進入仍在營業中之戊○○所經營位於
    臺中市○區○○路一段三五之五號之「保順堂中醫診所」內
    ，即均冒充其等二人係警察並高喊臨檢而行使司法警察職權
    ，脅迫喝令在場之戊○○、乙○○進入該診所內之休息室，
    至使戊○○、乙○○不能抗拒，一方面由「阿發」搜刮戊○○、乙○○身上財物及該診所內之財物，甲○○同時持前開
    玩具手槍指向戊○○、乙○○二人，使戊○○、乙○○二人
    均受壓制而處於不能抗拒狀態之行為分工方式，「阿發」進
    而在戊○○身上取得戊○○所有之手錶一只，並在該診所內
    之櫃檯取得戊○○所有之現金新臺幣（下同）一萬五千元、
    在該診所休息室內之桌上及其抽屜內取得包括戊○○所有之
    手機二支及乙○○所有之手機一支、手錶一只，得手後，適
    戊○○之妻王芝芳自外返回該診所發現並欲報警，「阿發」
    即趁隙逕自往該診所外逃逸，甲○○見「阿發」逃逸後，亦
    旋即在後往該診所外逃逸，戊○○、乙○○察覺甲○○前開
    玩具手槍係屬玩具手槍，即在後追捕甲○○，甲○○竟另基
    於普通傷害之犯意，在臺中市○○路、公園路口處，以扣案
    玩具手槍毆打戊○○，致戊○○受有後枕骨水腫合併撕裂傷
    、右肩擦傷、右手掌擦傷等傷害。嗣甲○○旋即於同日二十
    時五十二分許，在臺中市○○路、繼光街口處，經聞訊趕至
    之警員當場查獲逮捕，並扣得前開玩具手槍一支，始悉上情
    。
二、案經戊○○訴由臺中市警察局第一分局報請臺灣臺中地方法
    院檢察署檢察官偵查起訴。
    理    由
一、訊據上訴人即被告（下同）甲○○固不否認其於前揭時地有
    持前開玩具手槍、「阿發」則持未扣案開山刀及未扣案玩具
    手槍共同進入前開診所內之情事，又其嗣遭戊○○追逐之際
    ，有以扣案玩具手槍打戊○○，致戊○○受有前揭傷害之情
    事，惟矢口否認有何僭行公務員職權、強盜及傷害之不法犯
    行，辯稱：因「阿發」曾與戊○○有毒品糾紛，「阿發」說
    戊○○販售給「阿發」的海洛因不純，要向戊○○討回公道
    並要我一起去，進入前開診所時我並沒有冒充警察而說臨檢
    ，且進入前開診所後是「阿發」動手拿東西，我並無搜刮或
    拿現場的任何東西，而戊○○受傷部分，是我與戊○○發生
    扭打，彼此都有受傷等語。被告辯護人則為其辯護稱：被告
    係因「阿發」與戊○○間之毒品糾紛，始與「阿發」一同至
    前開診所，且被告在前開診所內亦未搜刮財物，被告主觀上
    並無強盜取財之犯意，亦無實施強盜取財之行為等語。經查
    ：
  (一)被告於前揭時地，持「阿發」所交予其持有之前開玩具手槍
    ，「阿發」則持未扣案開山刀、未扣案玩具手槍，與「阿發
    」共同進入前開診所內乙節，業據被告自承在卷，核與證人
    戊○○於警詢時證述、原審審理時結證；及證人乙○○於警
    詢時證述、偵查中之結證情節相符，並有前開玩具手槍扣案
    可證，堪認屬實。
  (二)被告雖辯稱：其進入前開診所時並沒有冒充警察而說臨檢等
    語。惟被告於警詢時已明確自承：「阿發」叫我進去後喊「
    臨檢」；我一進入前開診所內即大喊「臨檢」，「阿發」就
    叫戊○○、乙○○把證件拿出來等語（見偵查卷十二、十一
    頁）。再參諸證人乙○○、戊○○分別於偵查中、原審審理
    時均結證：被告、「阿發」進入前開診所內就說其等二人要
    臨檢等語（見偵查卷六四頁、原審卷五二頁），顯見被告在
    進入前開診所前，即已知悉、計劃以冒充警察身分喊臨檢之
    事，且進入前開診所時，被告確亦有高喊「臨檢」之行為，
    甚為明確。則被告確有冒充警察而行使司法警察職權之犯行
    ，足堪認定。是被告前開所辯，顯係卸責之詞，不足採信。
  (三)又被告持前開玩具手槍及「阿發」持未扣案開山刀、未扣案
    玩具手槍，冒充警察並高喊臨檢後，被告、「阿發」二人隨
    即脅迫喝令戊○○、乙○○進入該診所內之休息室，至使戊○○、乙○○不能抗拒，一方面由「阿發」搜刮戊○○、乙○○身上財物及該診所內之財物，被告同時則持前開玩具手
    槍指向戊○○、乙○○，壓制使戊○○、乙○○二人處於不
    能抗拒狀態之行為分工方式，「阿發」進而在戊○○身上取
    得戊○○所有之手錶一只，並在該診所內之櫃檯取得戊○○
    所有之現金一萬五千元、在該診所休息室內之桌上及其抽屜
    內取得包括戊○○所有之手機二支及乙○○所有之手機一支
    、手錶一只，而強盜取財得手等情，業據證人乙○○於警詢
    時證述、偵查中之結證甚詳，並據證人戊○○於警詢時證述
    、原審審理時結證明確。再參諸被告於警詢時自承：我一進
    入前開診所內即大喊「臨檢」，「阿發」就叫戊○○、乙○○把證件拿出來，叫戊○○、乙○○不要亂動，我負責看管
    ，「阿發」即動手搜刮財物；「阿發」叫我進去後喊臨檢，
    並說如果亂動的話，並用槍抵住身體等語（見偵查卷十一、
    十二頁），益見被告、「阿發」二人原已計劃冒充警察臨檢
    以遂行強盜取財之犯行，並在前開診所為強盜取財之過程中
    ，以前開分工合作、彼此協力之行為分擔方式，以達到遂行
    強盜取財共同目的之犯意聯絡，甚為明確，自無從以其身上
    並未遭扣得任何被害人之財物以及實際搜括財物之人僅有「
    阿發」一人，作為被告解免前揭強盜取財罪責之理由。
  (四)「阿發」與被告二人進入前開診所時，會以冒充警察身分喊
    臨檢之方式為之，「阿發」乃至被告無非均係認定前開診所
    內之人均與「阿發」、被告二人互不相識，為掩人耳目，始
    有冒充警察進入前開診所之實益。則倘「阿發」確曾向戊○○購買毒品而有毒品糾紛，衡情「阿發」先前於收受戊○○
    所交付之毒品時其等二人顯已早有互動接觸之經驗。於此情
    形，「阿發」實無再冒充警察並高喊臨檢方式以進入前開診
    所之理。是被告辯稱：係因「阿發」與戊○○間之毒品糾紛
    ，其始與「阿發」一同至前開診所等語，自與常情不符，委
    無可採。實則，倘被告果真無本案強盜取財之故意，豈會無
    端冒充警察臨檢方式進入前開診所，甚且在「阿發」強取戊○○、乙○○財物之過程中，竟不離去，而仍持前開玩具手
    槍壓制使戊○○、乙○○處於不能抗拒狀態之理。由此足見
    被告確基於強盜取財之犯意，而與「阿發」以前開強取財物
    之行為分工之方式，以遂行前揭強盜取財犯行，甚為明灼。
  (五)「阿發」、被告為前揭強盜取財犯行得手且先後逃逸之際，
    戊○○、乙○○察覺甲○○前開玩具手槍係屬玩具手槍，即
    在後追捕甲○○，甲○○竟另基於傷害人之身體之犯意，在
    臺中市○○路、公園路口處，以扣案玩具手槍毆打戊○○，
    致戊○○受有後枕骨水腫合併撕裂傷、右肩擦傷、右手掌擦
    傷等傷害之事實，有澄清醫院診斷證明書、戊○○受有前揭
    傷害之相片二幀附卷可證（見偵查卷二八、三九頁），並據
    證人乙○○於警詢時證述、偵查中結證及證人戊○○於警詢
    時證述、原審審理時結證明確。再參諸被告於警詢時自承：
    我及「阿發」行搶得手後，即往外要離去，戊○○、乙○○
    追趕出來，其中戊○○往我撲過來，我為了要逃跑，便持前
    開玩具手槍朝戊○○頭部連續敲擊幾次，此時，乙○○亦加
    入抓我等語明確（見偵查卷十二頁），則被告顯係為達順利
    脫逃之目的，另行基於傷害戊○○之故意而為前揭傷害之犯
    行，足堪認定。則縱認被告嗣與戊○○、乙○○拉址過程中
    ，被告自己亦有受傷之情事，亦無從解免被告前揭傷害犯行
    之責。
  (六)綜上所述，被告前開所辯，顯係事後卸責之詞，不足採信。
    本案事證明確，被告前揭僭行公務員職權、強盜及傷害之犯
    行，均堪認定，應依法論科
二、論罪科刑：
  (一)按刑法上所謂兇器，其種類並無限制，凡客觀上對於人之生
    命、身體、安全構成威脅，具有危險性之兇器均屬之，且祇
    須行竊時攜帶此種具有危險性之兇器為已足，並不以攜帶之
    初有行兇之意圖為必要（最高法院七十九年臺上字第五二五
    三號判例參照）。查被告持以供前揭加重強盜犯行所用之扣
    案玩具手槍一支，長逾二十公分，此觀卷附內政部警政署刑
    事警察局九十四年九月二十八日刑鑑字第○九四○一四五九
    一六號槍彈鑑定書所附相片甚明，且被告嗣以扣案之玩具手
    槍攻擊被害人戊○○後，致戊○○受有後枕骨水腫合併撕裂
    傷、右肩擦傷、右手掌擦傷等傷害，亦如前述，顯見其質地
    堅硬；又被告為前揭加重強盜犯行時共犯「阿發」所持之未
    扣案開山刀一支，係屬鐵製材質、刀刃部分長約五十公分，
    亦據被告自陳在卷，則均足認扣案玩具手槍及未扣案開山刀
    在客觀上均顯對人之生命、身體、安全構成威脅，均係具有
    危險性之兇器無訛。又按犯強盜罪，於實施強暴行為之過程
    中，如因拉扯致被害人受有傷害，此乃施強暴之當然結果，
    固不另論傷害罪。惟強盜罪，並非以傷人為當然之手段，若
    行為人另具有傷害故意，並發生傷害結果，自應成立傷害罪
    名，若經合法告訴，並應負傷害罪責（最高法院九十一年度
    臺上字第五二○一號、八十六年度臺上字第七三一九號判決
    參照）。本案被告係於前揭加重強盜犯行既遂後，在臺中市
    ○○路、公園路口處，遭戊○○追逐之際，另行基於傷害故
    意，以扣案玩具手槍毆打戊○○，致戊○○受有前揭傷害，
    已如前述，足認被告前揭傷害犯行，非屬其實施前揭加重強
    盜犯行過程中施以強暴之當然結果，甚為明確。是核被告所
    為，係犯刑法第一百五十八條第一項之僭行公務員職權罪、
    第三百三十條第一項之攜帶兇器強盜取財罪（即犯強盜罪而
    有刑法第三百二十一條第一項第三款之情形，下稱加重強盜
    罪）、第二百七十七條第一項之傷害罪。公訴意旨雖未論及
    被告前揭僭行公務員職權之犯行，惟被告係以冒充警察臨檢
    方法以遂行前揭加重強盜犯行，有如前述，則被告所犯僭行
    公務員職權罪與已起訴之加重強盜罪間，顯有方法結果之牽
    連關係，而有牽連犯裁判上一罪關係，為起訴效力所及；另
    公訴意旨雖認被告係以夜間侵入住宅方式而為前開加重強盜
    犯行，惟查，被告、「阿發」二人係由前開診所大門之自動
    門直接走進前開診所內，業據被告於原審審理時陳明在卷，
    再參以前開診所僅係戊○○營業之店面，非營業時間並無人
    居住在前開診所內，且案發當時前開診所尚未關門結束營業
    等情，亦據證人戊○○於原審審理時結證明確（見原審卷第
    五○頁、第五一頁），則公訴人認為被告係以夜間侵入住宅
    方式而為前開加重強盜犯行，尚有誤會，均附此敘明。
  (二)被告、「阿發」就前揭加重強盜、僭行公務員職權犯行，各
    均有犯意聯絡及行為分擔，為共同正犯。
  (三)被告所犯僭行公務員職權罪與加重強盜罪間，有方法結果之
    牽連關係，為牽連犯，應從一重依加重強盜罪處斷。
  (四)被告前揭加重強盜犯行，係同時侵害被害人戊○○、乙○○
    之法益，係一行為觸犯數罪名，為想像競合犯，應依刑法第
    五十五條從一重處斷。
  (五)被告就前揭加重強盜罪與傷害罪，犯意各別，行為互殊，應
    分論併罰。公訴人認為被告前揭傷害犯行，乃被告實施前揭
    加重強盜犯行過程中施以強暴之當然結果，尚有未洽，惟被
    告前揭傷害犯行部分，既經檢察官起訴，本院自得併予審理
    ，附此敘明。
  (六)被告前因違反毒品危害防制條例案件，經臺灣臺中地方法院
    以九十二年度訴字第二四八號判處有期徒刑八月確定，入監
    服刑後，已於九十三年九月二日縮刑期滿執行完畢等情，有
    臺灣高等法院被告全國前案紀錄表及臺灣臺中地方法院檢察
    署刑案資料查註紀錄表附卷可稽，被告前受有期徒刑執行完
    畢，五年以內再犯本案有期徒刑以上之罪，為累犯，應依刑
    法第四十七條規定加重其刑。
  (七)原審判決依上開理由，適用刑法第二十八條、第一百五十八
    條第一項、第三百三十條第一項、第二百七十七條第一項、
    第五十五條、第五十一條第五款、第四十七條、第三十八條
    第一項第二款，罰金罰鍰提高標準條例第一條前段之規定，
    並審酌被告前已有違反毒品危害防制條例、竊盜及擄人勒贖
    等刑事前案紀錄，有臺灣高等法院被告全國前案紀錄表及臺
    灣臺中地方法院檢察署刑案資料查註紀錄表附卷可稽，而其
    以僭行公務員職權以遂行前揭強盜犯行，殊值非難，且被告
    年輕力盛、咸值青壯，竟不思以正當方法賺取財物，為貪取
    他人之財物即以攜帶兇器強盜他人財物圖不勞而獲，除已對
    被害人造成財產上損害外，亦對被害人生命、身體造成之危
    險性甚高，並使被害人心裡蒙受恐懼陰影，影響社會秩序甚
    鉅，又被告於遂行強盜犯行後遭被害人追逐之際，猶傷害被
    害人身體，犯罪手段至非平和、惡性非輕，暨迄今仍未賠償
    被害人損害，犯後仍否認犯行、未見悔意，惟兼衡酌被告強
    盜所得財物尚非甚鉅等一切情狀，就被告意圖為自己不法之
    所有，攜帶兇器，以脅迫至使不能抗拒，而取他人之物部分
    ，量處有期徒刑捌年；就傷害人身體部分，量處有期徒刑陸
    月。並定其應執行為有期徒刑捌年肆月，且說明公訴檢察官
    就被告前揭加重強盜犯行部分，雖具體請求原審判處有期徒
    刑十年，然攜帶兇器強盜罪，其法定最低刑度本已極重，被
    告強盜所得財物並非甚鉅，苟判處有期徒刑十年，即無與其
    他強盜鉅額財物的犯罪者有所區隔，再參諸被告為前揭加重
    強盜犯行之被害人為戊○○、乙○○，並不包括戊○○之子
    及其妻（詳後述三之內容），檢察官具體求刑之基礎與原審
    審認之事實亦有不同，綜合被告犯罪情節及審酌刑法第五十
    七條所規定之一切情狀，認為以判處有期徒刑八年，較為公
    允。另認被告持以供前揭加重強盜犯行所用之扣案玩具手槍
    一支，非屬槍砲彈藥刀械管制條例規定之槍枝，有前揭槍彈
    鑑定書在卷可按，且係共犯「阿發」所有提供予被告持用，
    業據被告陳明在卷，基於共犯應負全部刑責之理論，爰依刑
    法第三十八條第一項第二款之規定宣告沒收。至於未扣案開
    山刀一支及未扣案玩具手槍一支，雖認亦係共犯「阿發」持
    以供前揭加重強盜犯行所用之物，惟均未扣案，且無積極證
    據證明係屬槍砲彈藥刀械管制條例規定之槍枝或刀械而認係
    違禁物，且其樣式又均未能特定，為免日後執行之困難，而
    均予不宣告沒收。又認扣案之玩具手槍一支，雖亦係被告持
    以供前揭傷害犯行所用之物，惟被告此部分犯行係另行起意
    單獨為之，此部分與「阿發」無涉，則扣案之玩具手槍既係
    「阿發」所有之物，非屬被告所有，此部分亦不得宣告沒收
    ，核其認事用法均無違誤，量刑亦稱妥適。被告上訴主張其
    未臨檢，且無強盜財物，其遭逮捕時身上並沒有任何被害人
    的東西等語，指摘原審判決不當，顯無理由，應予駁回。
三、公訴意旨另以：被告夥同「阿發」於前揭時地，由甲○○持
    前開玩具手槍，「阿發」則持未扣案開山刀進入前開診所內
    ，被告、「阿發」隨即亦以前開兇器強逼現場之戊○○之妻
    及戊○○之子進入前開診所內之休息室而不能抗拒後，對戊○○之妻、戊○○之子強盜取財得手後而離去（亦即公訴意
    旨係認被告、「阿發」自進入前開診所後，迄對戊○○、乙○○之前揭強盜取財得手而離去期間中，亦對戊○○之妻、
    戊○○之子強盜取財得手），因認被告就戊○○之妻、戊○○之子部分，亦涉犯刑法第三百三十條第一項之攜帶兇器、
    於夜間侵入住宅強盜取財罪嫌等語。經查：
  (一)戊○○之妻為王芝芳，戊○○之子蘇○○（九十一年十二月
    八日出生，真實姓名年籍詳卷，甲○○、「阿發」行為時為
    未滿三歲之幼兒，有個人基本資料查詢結果表三紙附卷可按
    ，並據戊○○於原審審理時結證在卷。又被告、「阿發」於
    前揭時地，自進入前開診所內脅迫喝令在場之戊○○、乙○○進入該診所內之休息室，至使戊○○、乙○○不能抗拒，
    迄至強盜戊○○、乙○○前揭財物得手之此段期間中，僅有
    戊○○、乙○○及蘇○○三人在場，王芝芳均不在現場等情
    ，業據被告陳明在卷，核與證人乙○○於偵查中結證及證人
    戊○○於原審審理時結證情節相符（見偵查卷六三頁、原審
    卷四九頁），則被告於前揭期間中顯無從對王芝芳為強盜取
    財犯行之可能。實則，被告、「阿發」係在強盜取得戊○○
    與乙○○之前揭財物後，適王芝芳在外購物返回前開診所時
    ，發現其與乙○○在前開診所內之休息室且門關起來，覺得
    奇怪，戊○○看到王芝芳回前開診所旋即要王芝芳出去，惟
    王芝芳仍叫被告、「阿發」出去，否則將報警，被告、「阿
    發」始另行各持前開玩具手槍、未扣案玩具手槍去阻擋王芝
    芳，戊○○見狀即自休息室衝出，此時，「阿發」旋即逕自
    往該診所外逃逸，甲○○見「阿發」逃逸後，亦旋即在後往
    該診所外逃逸，期間中，王芝芳並無遭被告、「阿發」壓制
    或強盜財物等情，亦據證人戊○○於原審審理時結證甚詳（
    見原審卷四九、五五頁），益見被告、「阿發」自進入前開
    診所後，迄對戊○○、乙○○強盜取財得手而離去之期間中
    ，並無對王芝芳為強盜取財之情事。且被告於前揭加重強盜
    犯行既遂後，適王芝芳自外返回前開診所發現並欲報警，被
    告另持前開玩具手槍阻擋王芝芳離去前開診所之事實部分，
    顯與被告前揭對戊○○、乙○○所為加重強盜犯行及嗣後對
    戊○○所為傷害犯行之基本事實，均兩不相涉，亦甚明確。
  (二)另證人乙○○於偵查中及證人戊○○於原審審理時雖均證稱
    ：被告、「阿發」於前揭時地，進入前開診所時，有戊○○
    、乙○○、蘇○○在場，被告、「阿發」叫戊○○、乙○○
    、蘇○○三人進入前開診所內之休息室等語。惟綜參：1.被
    告、「阿發」進入前開診所內高喊臨檢後，「阿發」叫戊○○、乙○○把證件拿出來，叫戊○○、乙○○不要亂動乙節
    ，已如前述；2.證人戊○○於原審審理時明確結證：蘇○○
    並無遭被告、「阿發」強盜財物之情事等語（見原審卷五一
    頁）；3.「阿發」係搜括財物之過程中，均係搜刮戊○○、
    乙○○身上財物及該診所內之財物，亦如前述等情以觀，足
    見被告、「阿發」冒充警察臨檢並以脅迫方式遂行前揭強盜
    取財犯行之過程中，其等二人主觀犯意均係針對戊○○、乙○○二人而為之，尚難遽認亦兼括年未滿三歲、無從理解配
    合被告、「阿發」要求之蘇○○在內。
  (三)此外，復查無其他積極證據足資證明被告對於王芝芳、蘇○○有何公訴意旨所指之攜帶兇器、於夜間侵入住宅強盜取財
    行為，核屬不能證明被告此部分犯罪，本應諭知無罪之判決
    ，惟公訴意旨認為此部分與被告前揭對戊○○、乙○○之攜
    帶兇器強盜取財犯行間，係同時侵害被害人戊○○、乙○○
    、王芝芳、蘇○○之法益，而有想像競合犯之裁判上一罪關
    係，本院爰不另為無罪之諭知，附此敘明。
四、至於被告於前揭加重強盜犯行既遂後，適戊○○之妻王芝芳
    自外返回該診所發現並欲報警，甲○○、「阿發」另行起意
    ，著手以各持前開玩具手槍、未扣案玩具手槍阻擋王芝芳離
    去該診所之脅迫方式，阻擋王芝芳報警、離去該診所之事實
    ，可能另涉刑法第三百零四條之強制罪犯行部分，未據公訴
    人起訴，且與被告所為前揭加重強盜、傷害犯行之基本事實
    不同，亦與被告前揭加重強盜、傷害犯行無裁判上一罪關係
    ，本院自無從併予審理，此部分應由檢察官另為適法之處理
    ，附此敘明。
據上論斷，應依刑事訴訟法第三百六十八條，判決如主文。
本案經檢察官丁○○到庭執行職務。
中    華    民    國    95    年    6    月    22     日
            刑事第三庭  審判長法  官  王  增  瑜
                              法  官  陳  欣  安
                              法  官  胡  忠  文
上列正本證明與原本無異。
強盜，得上訴。
傷害，不得上訴。
如不服本判決應於收受送達後十日內向本院提出上訴書狀，其未
敘述上訴之理由者並得於提起上訴後十日內向本院補提理由書（
均須按他造當事人之人數附繕本）。
                              書記官  陳  麗  玉
中    華    民    國    95    年    6    月    23     日
附錄論罪科刑法條：
刑法第一百五十八條第一項：
冒充公務員而行使其職權者，處三年以下有期徒刑、拘役或五百
元以下罰金。
刑法第二百七十七條第一項
傷害人之身體或健康者，處三年以下有期徒刑、拘役或一千元以
下罰金。
中華民國刑法第三百三十條
犯強盜罪而有第三百二十一條第一項各款情形之一者，處七年以
上有期徒刑。
前項之未遂犯罰之。
中華民國刑法第三百二十一條
犯竊盜罪而有左列情形之一者，處六月以上、五年以下有期徒刑：
一  於夜間侵入住宅或有人居住之建築物、船艦或隱匿其內而犯之
二  毀越門扇、牆垣或其他安全設備而犯之者。
三  攜帶兇器而犯之者。
四  結夥三人以上而犯之者。
五  乘火災、水災或其他災害之際而犯之者。
六  在車站或埠頭而犯之者。
前項之未遂犯罰之。
                                                      Ａ


司法院資訊處製作；財團法人民間司法改革基金會備份。
